【裁判字號】    90,簡上,64
【裁判日期】    900706
【裁判案由】    違反保護令罪
【裁判全文】
臺灣士林地方法院刑事判決                            九十年度簡上字第六四號
    上  訴  人
    即  被  告  乙○○
右列上訴人因違反保護令罪案件，不服本院九十年度簡字第一二五九號，中華民國九
十年三月七日第一審簡易判決（聲請簡易辦決處刑案號：八十九年度偵字第九○○一
號），本院管轄之第二審合議庭判決如左：
    主  文
上訴駁回。
    事  實
一、乙○○與甲○○係夫妻，二人間具有家庭暴力防制法第三條第三款所定之家庭成
    員關係，因乙○○持續對甲○○施以身體及精神上暴力行為，經甲○○向臺灣臺
    北地方法院聲請民事通常保護令，由該院於民國八十八年十月十四日以八十八年
    度家護字第八五號裁定令乙○○不得對甲○○及其子賴雨泓實施身體或精神上不
    法侵害之行為、不得直接或間接對於甲○○為騷擾之聯絡行為。詎乙○○竟仍於
    八十九年七月二十四日晚上七時許，在臺北市南港區○○○路○段八十巷四號住
    處，酒後趁甲○○在床上睡覺，即以腳端踢甲○○一下，致甲○○受有腳部瘀傷
    約五公分之傷害，嗣乙○○前往儲藏室欲取凶器，甲○○發覺大事不妙，乃奪門
    而出，避至臺北市四獸山南山亭，再報警處理。
二、案經甲○○訴由臺北市政府警察局南港分局報請臺灣士林地方法院檢察署偵查聲
    請簡易判決處刑。
    理  由
一、訊據上訴人即被告乙○○固承認腳有碰觸告訴人甲○○一下之情事，惟矢口否認
    有何違反保護令及傷害之犯行，辯稱當天伊僅係接近告訴人時，腳不小心碰到，
    就被告訴人噴殺蟲劑，並無踢告訴人之事實；且伊並未看到保護令，不知其內容
    為何云云。然查：
  (一)右揭事實，業據告訴人於警訊、偵審中指訴綦詳，並有臺灣臺北地方法院八十八
    年度家護字第八五號民事通常保護令一份、臺北市政府警察局信義分局福德派出
    所呈報單、受理各類案件紀錄表、承辦警員報告各一紙在卷可稽。
  (二)被告於警訊中復供承：「‧‧‧那時我只是輕踢她一下。跟他說：『起來，睡什
    麼！』等字語，‧‧‧」（見偵查卷第十頁反面）等語、偵查中供稱：「因為當
    天我要睡覺，所以用腳輕踢太太屁股一下。」（見偵查卷第二十三頁反面）等語
    ，足證被告確以腳踢告訴人一下，其辯稱不小心碰到云云，顯係事後諉卸之詞，
    不足採信。且當日告訴人至臺北市政府警察局信義分局福德派出所報案時，左腳
    處有一處約五公分明顯瘀青，此有前揭報告一紙附卷可佐，告訴人指訴與事實相
    符，況倘僅係不小心碰觸，焉有造成紅腫瘀傷之情事？
  (三)又被告辯稱並不知保護令一事云云，但查臺北市政府警察局信義分局確已對被告
    執行保護令，此有被告親筆簽名捺指印之保護令執行紀錄表一份附卷可憑，益見
    被告所辯，洵無可採。
  (四)另被告辯稱被告訴人噴殺蟲劑乙節，經告訴人結證稱：當時係伊正在噴灑殺蟲劑
    ，被告欲打伊，乃隨手噴被告，但係在被告踢伊之前的事（參見本院九十年六月
    四日訊問筆錄）等語，足見被告因前隙積怨在心，乃趁告訴人睡覺之際，出氣腳
    踢其一下甚明，且如僅係不小心碰到告訴人，何以告訴人會以殺蟲劑噴之？被告
    所辯實與常情有違，益徵被告確有違反保護令對告訴人施以暴力之情事。
  (五)綜上所述，被告所辯無非卸責之詞，不足採信，其犯行堪以認定，應依法論科。
二、核被告所為，係犯家庭暴力防制法第五十條第一款之違反保護令罪、刑法第二百
    七十七條第一項之傷害罪。被告所犯上開二罪間，係一行為觸犯數罪名，為想像
    競合犯，應從較重違反保護令罪處斷。查被告犯罪後，刑法第四十一條業於九十
    年一月四日經立法院修正通過為：「犯最重本刑為五年以下有期徒刑以下之刑之
    罪，而受六個月以下有期徒刑或拘役之宣告，因身體、教育、職業或家庭之關係
    或其他正當事由，執行顯有困難者，得以一元以上三元以下折算一日，易科罰金
    。但確因不執行所宣告之刑，難收矯正之效，或難以維持法秩序者，不在此限。
    併合處罰之數罪，均有前項情形，其應執行之刑逾六月者，亦同。」，並於同年
    一月十日經總統公布，於同年一月十二日生效，比較新舊法之結果，上開法律修
    正對被告不生影響，依刑法第二條第一項前段規定，應適用裁判時法律即修正後
    之刑法第四十一條第一項前段諭知易科罰金之折算標準。原審依刑事訴訟法第四
    百四十九條第一項前段、第四百五十四條第二項，家庭暴力防制法第五十條第一
    款、刑法第二條第一項前段、第二百七十七條第一項、第五十五條、第四十一條
    第一項前段，罰金罰鍰提高標準條例第一條前段、第二條，量處有期徒刑肆月，
    並諭知易科罰金之折算標準，其認事用法均無不合，量刑亦屬妥適。被告前揭上
    訴意旨，指摘原判決不當，核非可採，其上訴為無理由，應予駁回。
據上論斷，應依刑事訴訟法第四百五十五條之一第一項、第三項、第三百六十八條，
判決如主文。
本案經檢察官施慶堂到庭執行職務
中      華      民      國    九十      年      七      月      六      日
                                  臺灣士林地方法院刑事第二庭
                                      審判長法  官
                                            法  官
                                            法  官
本件不得上訴。


司法院資訊處製作；財團法人民間司法改革基金會備份。
